臺灣板橋地方法院刑事判決             100年度易字第3237號
公  訴  人  臺灣板橋地方法院檢察署檢察官
被      告  陳正奎
上列被告因竊盜案件，經檢察官提起公訴（100 年度偵緝字第
2058號），被告於準備程序進行中，就被訴事實為有罪之陳述，
本院告知其簡式審判程序之旨，聽取當事人意見後，裁定依簡式
審判程序審理，茲判決如下：
    主  文
陳正奎共同攜帶兇器竊盜，未遂，累犯，處有期徒刑陸月，如易
科罰金，以新臺幣壹仟元折算壹日。扣案之起釘器壹支、螺絲扳
手壹支均沒收之。
    事  實
一、陳正奎前因施用毒品案件，經本院以99年度簡字第324 號判
    決處有期徒刑3 月確定，於民國99年5 月11日易科罰金執行
    完畢。仍不知悔改，竟與盧憶華（另經臺灣板橋地方法院檢
    察署檢察官聲請簡易判決處刑，由本院於100 年6 月3 日以
    100 年度簡字第4037號判決處有期徒刑4 月，於同年月27日
    確定）共同意圖為自己不法之所有，於99年10月18日晚間10
    時30分許，由陳正奎駕駛車牌號碼ZZ-5568 號租賃小貨車附
    載盧憶華，並攜帶陳正奎所有、客觀上足供兇器使用之起釘
    器及螺絲扳手各1 支，至臺北縣新莊市（現改制為新北市新
    莊區○○○路120 之2 號對面富裕橋下，以起釘器及螺絲扳
    手拆解螺絲之方式，欲竊取得勝營造有限公司（下稱得勝公
    司）工地負責人朱怡霖管領、裝設在該處之防汛爬梯，於尚
    未得手之際，適朱怡霖巡經該處發覺，報警當場查獲盧憶華
    ，並扣得前揭起釘器及螺絲板手各1 支，陳正奎則趁隙逃逸
    。
二、案經朱怡霖訴由臺北縣政府警察局新莊分局（現改制為新北
    市政府警察局新莊分局）報告臺灣板橋地方法院檢察署檢察
    官偵查起訴。
    理  由
一、上述犯罪事實，業據被告陳正奎於偵查及本院審理中坦承不
    諱，核與證人即同案被告盧憶華於警詢及偵查中證述其於如
    事實欄所示之時、地與被告共同以起釘器及螺絲扳手竊取前
    揭防汛爬梯未遂等情節大致相符，復經證人即告訴人朱怡霖
    於警詢中證述其目擊本件竊案之經過、證人王碧足於警詢中
    證述前揭小貨車係被告於同日晚間7 時40分許向其任職之旺
    展汽車有限公司（下稱旺展公司）承租等情明確，並有起釘
    器、螺絲扳手各1 支扣案、旺展公司與被告之車輛租賃合約
    書、車牌號碼ZZ-5568 號租賃小貨車行車執照影本各1 份及
    現場照片8 張在卷足憑，被告之自白經核與事實相符，本件
    事證明確，被告犯行洵堪認定，應依法論科。
二、被告行為後，刑法第321 條第1 項業於100 年1 月26日修正
    公布，於同年1 月28日生效施行。按修正前刑法第321 條第
    1 項原規定：「犯竊盜罪而有左列情形之一者，處六月以上
    、五年以下有期徒刑：一、於夜間侵入住宅或有人居住之建
    築物、船艦或隱匿其內而犯之者。二、毀越門扇、牆垣或其
    他安全設備而犯之者。三、攜帶兇器而犯之者。四、結夥三
    人以上而犯之者。五、乘火災、水災或其他災害之際而犯之
    者。六、在車站或埠頭而犯之者。」；修正後刑法第321 條
    第1 項則規定：「犯竊盜罪而有下列情形之一者，處六月以
    上、五年以下有期徒刑，得併科新臺幣十萬元以下罰金：
    一、侵入住宅或有人居住之建築物、船艦或隱匿其內而犯之
    者。二、毀越門扇、牆垣或其他安全設備而犯之者。三、攜
    帶兇器而犯之者。四、結夥三人以上而犯之者。五、乘火災
    、水災或其他災害之際而犯之者。六、在車站、埠頭、航空
    站或其他供水、陸、空公眾運輸之舟、車、航空機內而犯之
    者。」，是修正後刑法第321 條第1 項增加得併科罰金新臺
    幣10萬元之規定，經比較新舊法結果，自以修正前之規定對
    被告較有利，依刑法第2 條第1 項前段規定，自應適用行為
    時之法律即修正前刑法第321 條第1 項規定。
三、按刑法第321 條第1 項第3 款之攜帶兇器竊盜罪，係以行為
    人攜帶兇器竊盜為其加重條件，此所謂兇器，其種類並無限
    制，凡客觀上足對人之生命、身體、安全構成威脅，具有危
    險性之兇器均屬之，且祇須行竊時攜帶此種具有危險性之兇
    器為已足，並不以攜帶之初有行兇之意圖為必要，最高法院
    79年度臺上字第5253號判例意旨可資參照。查被告與共犯盧
    憶華於行竊時攜帶之起釘器及螺絲扳手各1 支，均係金屬材
    質，質地堅硬，如以之攻擊人體，足以造成相當之傷害，是
    可認該等物品客觀上可對人之生命、身體、安全構成威脅，
    具有危險性，應屬刑法第321 條第1 項第3 款所定之兇器。
    又被告及共犯盧憶華持扣案之起釘器及螺絲扳手各1 支欲拆
    解架設於該處、屬得勝公司工地負責人朱怡霖管領之防汛爬
    梯，已屬著手竊盜行為之實施，惟尚未取得財物之際即因遭
    朱怡霖發覺並報警查獲，其犯罪尚屬未遂，是核被告所為，
    係犯修正前刑法第321 條第2 項、第1 項第3 款之攜帶兇器
    竊盜未遂罪。被告與盧憶華就前揭犯行間，有犯意之聯絡及
    行為之分擔，皆為共同正犯。查被告有如事實欄所示之前案
    及執行完畢紀錄等情，有臺灣高等法院被告前案紀錄表1 份
    在案足稽，其於有期徒刑執行完畢5 年內，故意再犯有期徒
    刑以上之罪，為累犯，應依刑法第47條第1 項之規定加重其
    刑。又被告雖已著手竊盜行為之實施，惟尚未取得財物即因
    遭朱怡霖發覺而未得逞，為未遂犯，應依刑法第25條第2 項
    之規定，按既遂犯之刑度減輕其刑，並依法先加後減之。爰
    審酌被告素行不良（有前揭臺灣高等法院被告前案紀錄表在
    卷），仍值壯年，不思以正途獲取財物，竟趁乘機行竊，自
    應予非難，兼衡其智識程度、犯罪之動機、目的、手段、告
    訴人所生損害非鉅及犯後坦承犯行之態度等一切情狀，量處
    如主文所示之刑，並諭知易科罰金之折算標準，以示懲儆。
    至扣案之起釘器、螺絲扳手各1 支，係被告所有，供本件犯
    罪所用之物，業經其於偵查及本院審理中供承在卷，爰依刑
    法第38條第1 項第2 款規定宣告沒收。
據上論斷，應依刑事訴訟法第273 條之1 第1 項、第299 條第1
項前段、刑法第2條 第1 項前段、第28條、修正前刑法第321 條
第2 項、第1 項第3 款，第25條第2 項、第47條第1 項、第41條
第1 項前段、第38 條 第1 項第2 款，判決如主文。
本案經檢察官范孟珊到庭執行職務。
中    華    民    國   100    年    10    月    31    日
                  刑事第十七庭  法  官  方祥鴻
以上正本證明與原本無異
如不服本判決應於送達後10日內向本院提出上訴狀
                                書記官  洪紹甄
中    華    民    國   100    年    10    月    31    日
附錄本案論罪科刑法條全文：
修正前中華民國刑法第321條
犯竊盜罪而有左列情形之一者，處 6 月以上、 5 年以下有期徒
刑：
一  於夜間侵入住宅或有人居住之建築物、船艦或隱匿其內而犯
    之者。
二  毀越門扇、牆垣或其他安全設備而犯之者。
三  攜帶兇器而犯之者。
四  結夥三人以上而犯之者。
五  乘火災、水災或其他災害之際而犯之者。
六  在車站或埠頭而犯之者。
前項之未遂犯罰之。